【裁判字號】    99,台抗,206
【裁判日期】    990311
【裁判案由】    清償債務強制執行聲明異議
【裁判全文】
最高法院民事裁定              九十九年度台抗字第二○六號
再 抗告 人  蔡炳即寶來企業社
代  理  人  吳聰億律師
上列再抗告人因台灣中小企業銀行股份有限公司與金建易紙行有
限公司間清償債務強制執行事件，聲明異議，對於中華民國九十
八年十一月三十日台灣高等法院台南分院裁定（九十八年度抗字
第二二九號），提起再抗告，本院裁定如下：
    主  文
再抗告駁回。
再抗告程序費用由再抗告人負擔。
    理  由
本件債權人台灣中小企業銀行股份有限公司聲請台灣雲林地方法
院（下稱雲林地院）對債務人金建易紙行有限公司（下稱金建易
公司）所有坐落雲林縣北港鎮○○段一一○地號土地、其上六建
號及由金全一企業股份有限公司（下稱金全一公司）出資增建之
五七七建號（五七七建號經地政機關重編為六○八）（下稱系爭
建物）為強制執行。執行法院以聲明異議人（即再抗告人）之租
賃權存在、拍定後不點交為拍賣條件實施拍賣，而無人應買，經
債權人以系爭租賃存在影響其抵押債權之受償為由，聲請除去租
賃關係，執行法院准其聲請，再抗告人聲明異議，經雲林地院裁
定駁回其異議，再抗告人不服向原院提起抗告。原法院則以：執
行法院原將系爭建物合併拍賣並以再抗告人之租賃權存在、拍定
後不點交為拍賣條件，第一次拍賣結果無人應買，需再減價進行
第二次拍賣，則本件債權人之抵押權顯因再抗告人之租賃權而受
影響。且再抗告人亦陳明其租賃期限，自民國九十六年一月二十
六日起至一百一十一年一月二十五日止，是再抗告人之租賃權，
係於抵押權設定後始成立。況本件債務人即土地所有人於設定抵
押權後，在抵押之土地上，同意金全一公司增建系爭建物，原得
併付拍賣，金全一公司再將系爭建物出租於再抗告人，致影響於
抵押權，抵押權人自得聲請法院除去租賃權，依無租賃狀態將該
建築物與土地併付拍賣。雲林地院駁回再抗告人之異議並無不合
，因而維持雲林地院所為駁回再抗告人異議之裁定，裁定駁回再
抗告人之抗告，本院經核於法並無違誤。再抗告意旨，以其與金
全一公司間之租賃契約並未有債務人金建易公司之同意，即無民
法第八百六十六條規定之適用云云，指摘原裁定不當，聲明廢棄
，非有理由。
據上論結，本件再抗告為無理由。依強制執行法第三十條之一，
民事訴訟法第四百九十五條之一第二項、第四百八十一條、第四
百四十九條第一項、第九十五條、第七十八條，裁定如主文。
中    華    民    國  九十九  年    三    月   十一   日
                      最高法院民事第四庭
                          審判長法官  劉  延  村
                                法官  許  澍  林
                                法官  黃  秀  得
                                法官  許  正  順
                                法官  魏  大  喨
本件正本證明與原本無異
                                      書  記  官
中    華    民    國  九十九  年    三    月  二十三  日
                                                      K

司法院資訊處製作；財團法人民間司法改革基金會備份。
